【裁判字號】    95,簡上,731
【裁判日期】    950731
【裁判案由】    違反槍砲彈藥刀械管制條例
【裁判全文】
臺灣高雄地方法院刑事判決             95年度簡上字第731號
上  訴  人
即  被  告  甲○○
上列上訴人因被告違反槍砲彈藥刀械管制條例案件，不服本院高
雄簡易庭中華民國95年5 月30日95年度簡字第2646號所為第一審
判決（聲請簡易判決處刑書案號：臺灣高雄地方法院檢察署95年
度偵字第3169號），提起上訴，本院管轄之第二審合議庭判決如
下：
      主  文
上訴駁回。
甲○○緩刑貳年。
    理  由
一、本案經本院審理結果，認第一審以被告涉犯槍砲彈藥刀械管
    制條例第15條第1 款、第2 款之罪，判處有期徒刑3 月，並
    諭知易科罰金之折算標準，其認事、用法及量刑均無不當，
    應予維持，並引用第一審判決書記載之事實、證據及理由（
    如附件），論罪科刑理由並補充如下：被告行為後，如附表
    所示之相關法律亦均業經變更，並俱於95年7 月1 日施行，
    玆經整體比較結果，裁判時法並未較為有利，從而依刑法第
    2 條第1 項規定，自應適用各該行為時法論罪科刑。
二、上訴人即被告之上訴意旨稱：被告素無犯罪紀錄，此次因一
    時失慮，致購買具有殺傷力的刀械，而誤觸法網，實感懊悔
    ，且被告目前仍在服役中，無經濟能力可能負擔易科罰金之
    款項，懇請准予諭知緩刑等語。經查：原判決採擇證據、認
    定事實、適用法律均無不當，量刑亦甚妥適；且被告上訴意
    旨並未指摘原判決不當，請求撤銷改判，核非可採，其上訴
    為無理由，應予駁回。
三、又刑法修正後之規定係以適用行為時法即舊法為原則，則原
    判決論罪科刑雖未及比較適用，然本件上訴本院合議庭後，
    經比較新舊法，行為後之法律即新法並非較有利於行為人，
    論罪科刑部分而仍應適用行為時法之規定，已如前述，從而
    ，原判決適用行為時法即無不當，自不構成撤銷改判之事由
    ，併此敘明。
四、末按刑法第74條有關緩刑之規定，雖於94年1 月7 日修正公
    布，並於95年7 月1 日施行。然緩刑規定發生變更時，其適
    用關係必須是以案件在裁判時為準，並非以行為時為準（參
    見柯耀程所著「刑法釋義總論- 修正法篇（上）第35至36頁
    」）。且犯罪在新法施行前，新法施行後，緩刑之宣告，應
    適用新法第74條之規定，最高法院著有95年度第8 次刑庭會
    議決議七亦可資參照，是本件有關緩刑之宣告，自應直接適
    用修正後之刑法第74條之規定。查上訴人甲○○前未有犯罪
    前科紀錄，有臺灣高等法院被告前案紀錄表及臺灣高雄地方
    法院檢察署刑案資料查註紀錄表各1 份附卷可稽，本院審酌
    上訴人一時失慮致罹刑章，惟犯後已坦承犯行，足見悔意，
    經此偵、審及刑之宣告程序後，當知所警惕，信無再犯之虞
    ，且被告目前正在軍中服役，受到較常人嚴格之管教，已足
    防範其再誤蹈法網，本院考量上情，認所宣告之刑以暫不執
    行為適當，爰依修正後刑法第74條第1 項第1 款規定，併諭
    知緩刑2 年，以啟自新。另本院斟酌被告前揭違反槍砲彈刀
    械管制條例犯行，認並無對被告所諭之緩刑附加條件之必要
    ，併此敘明。
據上論斷，應依刑事訴訟法第455 條之1 第1 項、第3 項、第36
8 條、第371 條、第373 條，修正後刑法第74條第1 項第1 款，
判決如主文。
本案經檢察官乙○○到庭執行職務。
中    華    民    國    95    年    7     月    31    日
                  刑事第八庭    審判長法  官  李政庭
                                      法  官  黃宣撫
                                      法  官  李育信
以上正本證明與原本無異。
不得上訴。
中    華    民    國    95    年    7     月    31    日
                                      書記官  廖佳玲
附錄本件論罪法條全文：
槍砲彈藥刀械管制條例第15條第1款、第2款
未經許可攜帶刀械而有下列情形之一者，處2 年以下有期徒刑：
一、於夜間犯之者。
二、於車站、埠頭、航空站、公共場所或公眾得出入之場所犯之
    者。
┌───────────────────────────────────────────────┐
│附表：                                                                                        │
├──────┬─────────────┬─────────────┬───────┬────┤
│相關變更條文│行為時法（下稱舊法）之內容│裁判時法（下稱新法）之內容│比  較  理  由│備    註│
├──────┼─────────────┼─────────────┼───────┼────┤
│刑法第56條：│連續數行為而犯同一罪名者，│刪除。（修法理由略謂：連續│此刪除雖非犯罪│舊法有利│
│連續犯之規定│以一罪論。但得加重其刑至二│犯在本質上係數行之數罪，僅│構成要件之變更│        │
│→刪除      │分之一。                  │係基於訴訟經濟或責任吸收原│，但顯已影響行│        │
│            │                          │則之考量，而論以一罪，新法│為人刑罰之法律│        │
│            │                          │將連續犯之規定廢除後，除非│效果，自屬法律│        │
│            │                          │符合「接續犯」或「包括的一│有變更，而應依│        │
│            │                          │罪」之情形，可認為構成單一│新法第2 條第1 │        │
│            │                          │之犯罪外，均應認係犯數罪，│項規定，比較新│        │
│            │                          │而應併罰。）              │、舊法結果。應│        │
│            │                          │                          │依被告之行為時│        │
│            │                          │                          │法律即舊法，論│        │
│            │                          │                          │以連續犯（最高│        │
│            │                          │                          │法院95年第次刑│        │
│            │                          │                          │事庭會議決議參│        │
│            │                          │                          │照）。        │        │
├──────┼─────────────┼─────────────┼───────┼────┤
│【易科罰金折│犯最重本刑為5 年以下有期徒│犯最重本刑為5 年以下有期徒│易科罰金折算標│舊法有利│
│算標準變更】│刑以下之刑之罪，而受6 個月│刑以下之刑之罪，而受6 個月│準由銀元300 元│        │
│修正前刑法第│以下有期徒刑或拘役之宣告…│以下有期徒刑或拘役之宣告者│即新臺幣900 元│        │
│41條第1 項前│得以（銀元，下同）1 元以上│，得以新臺幣1,000 元、2,00│，提高為以新臺│        │
│段、修正前罰│3 元以下折算1 日，易科罰金│0 元或3,000 元折算1 日，易│幣1,000 元、2,│        │
│金罰鍰提高標│。依刑法第41條易科罰金…就│科罰金。                  │000 元或3,000 │        │
│準條例第2 條│其原定數額提高為100 倍折算│                          │元折算1日。   │        │
│→現行刑法第│1 日；法律所定罰金數額未依│                          │              │        │
│41條第1 項前│本條例提高倍數，或其處罰法│                          │              │        │
│段          │條無罰金刑之規定者，亦同。│                          │              │        │
╠═══╤══╪═════════════╧═════════════╧═══════╪════╡
║整體比│舊法│刑度：處2 年以下有期徒刑。經處以有期徒刑，其易科罰金之標準為銀元300 元│舊法易科│
║較結果│    │即新臺幣900 元折算1 日。                                              │罰金之標│
║      ├──┼───────────────────────────────────┤準較低，│
║      │新法│刑度：2 年以下有期徒刑。經處以有期徒刑，其易科罰金之標準，縱按最低額，│且數犯行│
║      │    │亦須以新臺幣1,000 元折算1 日。                                        │可論以連│
║      │    │                                                                      │續犯，較│
║      │    │                                                                      │為有利  │
╚═══╧══╧═══════════════════════════════════╧════╛


司法院資訊處製作；財團法人民間司法改革基金會備份。
